臺灣高雄地方法院刑事判決　　　　　　　　　　　　九十三年度簡上字第五八四號
　　上　訴　人
　　即　被　告　丙○○
右列被告因竊盜案件，不服本院高雄簡易庭中華民國九十三年七月十二日九十三年度
簡字第三一八二號第一審簡易判決（聲請簡易判決處刑案號：臺灣高雄地方法院檢察
署九十三年度速偵字第七九五號），提起上訴，本院管轄之第二審合議庭判決如左：
    主  文
原判決撤銷。
本件免訴。
    理  由
一、公訴意旨略以：上訴人即被告丙○○意圖為自己不法之所有，於民國（下同）九
    十三年六月九日下午二時許，在高雄市○○區○○路高雄高工門口前，以自備之
    鑰匙，竊取甲○○所有之車牌號碼ＳＺ八─一○○號機車乙輛（聲請簡易判決處
    刑書及原審判決均誤載為ＳＺ八─一○六號），嗣於同日下午二時三十分許，騎
    乘該車途經高雄市○○區○○路與金山路口時，為警臨檢查獲，並當場扣得鑰匙
    乙支，因而認為被告涉犯刑法第三百二十條第一項之普通竊盜罪等語。
二、按案件曾經判決確定者，應為免訴之判決，刑事訴訟法第三百零二條第一款定有
    明文。而此項原則關於實質上一罪或裁判上一罪，均有其適用，連續犯及牽連犯
    係裁判上一罪，其一部分犯罪事實曾經判決確定者，其效力當然及於全部，故檢
    察官復將其他部分重行起訴，亦應諭知免訴之判決（最高法院四十九年台非字第
    二Ｏ號判例參照）。
三、訊據被告丙○○對於公訴意旨論列之犯罪事實固均坦承不諱，惟查：
  (一)被告前曾基於意圖為自己不法所有之概括犯意，連續為下列竊盜行為：
  １先於九十二年十一月一日上午八時許，在高雄市科學博物館九如路大門前，徒手
    竊取車籍不詳之光陽牌銀色重型機車一輛，得手後供代步之用。
  ２於九十二年十一月十一日上午九時許，騎乘上述竊得之光陽牌銀色重型機車，並
    攜帶客觀上可供兇器使用之開口扳手一支，行經高雄市三民區○○○路五十七號
    前之騎樓，以該開口扳手拆下蔡崑財所有、交由簡至軒使用之車牌號碼ＸＹＲ－
    二二九號重型機車之車牌一面，得手後將該車牌懸掛至其所騎乘之前揭竊得之光
    陽牌銀色重型機車上使用，並騎該車返回其位於高雄市○○○路之住處。
  ３旋於其住處將其所有客觀上可供兇器使用之Ｔ字型扳手五支、尖嘴鉗一支、螺絲
    起子二支、及前揭竊得機車置物箱內之開口扳手一支均放入其背包內，於九十二
    年十一月十一日上午九時五十分許，攜帶前揭背包，騎乘前揭竊得之光陽牌銀色
    重型機車，行經高雄市○○○路與遼寧二街交岔口時，見葉榮山所有之車牌號碼
    ＸＵ－７３３２號自小客車車內無人且車門未鎖，遂開啟車門竊取葉榮山置於車
    內之黑色皮包一只，得手後準備騎乘機車加速離開時，適為在旁買早餐之葉榮山
    發現攔阻，並報警而查獲。
  ４於九十三年一月二十八日十五時許，騎乘機車搭載李隆偉至高雄市○○區○○路
    「大統快速商店」附近，由李隆偉徒手竊取莊雯晴（即莊美玉）所有車牌號碼Ｘ
    ＳＨ─六二三號重型機車之車牌一面，丙○○負責把風，得手後二人共乘機車逃
    逸。
  ５九十三年一月三十日十二時許，在高雄市○○區○○路與鼎山路交叉口「家樂福
    量販店」前，持自製鑰匙壹支竊取黃耀慶所有車牌號碼ＹＤＢ─八五八號重型機
    車一部，得手後逃逸，並將上開機車車牌丟棄於高雄市○○區○○路寶珠排水溝
    內，改懸掛前述車牌號碼ＸＳＨ─六二三號機車車牌於其上。
  ６九十三年二月一日某時許，持自製鑰匙壹支在高雄市前金區○○○路一四九號「
    錢櫃ＫＴＶ」前，竊取楊鎮嘉所有車牌號碼ＣＪ三─○二○號重型機車一部，得
    手後逃逸。
  ７九十三年二月二日九時許，在高雄市苓雅區○○○路一九七號「全國加油站」前
    ，竊取王靖惠所有車牌號碼八Ｗ─四二五○號自用小客車內之手提袋一只，內有
    ＯＫＷＡＰ行動電話（電話號碼：0000000000號）壹支、中國信託商
    業銀行信用卡二張、日盛商業銀行、富邦商業銀行及花旗銀行信用卡等各壹張。
  ８九十三年三月七日十三時十分許，在高雄市新興區○○○○路十四號前，徒手竊
    取薛欣蘭持有監督車牌號碼ＸＺＤ─一八六號重型機車之車牌一面，得手後懸掛
    於竊得之上揭楊鎮嘉機車上，嗣後為警查獲，並扣得其與李隆偉所有供行竊用之
    自製機車鑰匙參支、預備供行竊用之Ｔ字型扳手貳支、螺絲起子壹支。
  (二)前揭犯罪事實，業經臺灣高等法院高雄分院於九十三年六月二十九日以九十三年
    度上訴字第五一六號判處其有期徒刑一年六月，於九十三年八月六日未據檢察官
    上訴而確定等情，乃經本院依職權調閱該刑事卷宗查核屬實，且有該判決書乙份
    在卷可稽。而本件被告係於九十三年六月九日下午二時許，在高雄市○○區○○
    路高雄高工門口前，以自備之鑰匙，竊取甲○○所有之機車乙輛，其犯罪時間與
    上開確定判決認定之最後一次竊盜犯行之犯罪時間，僅相隔約三月，且犯罪手法
    類似，所竊之物均為機車、車牌等物，參以被告堅稱本次竊盜犯行與上開確定判
    決所認定之竊盜犯行係基於同一概括犯意而為之，顯見公訴意旨論列之犯行，與
    前開確定判決認定之犯行，因彼此時間緊接，且竊盜之手法相同，顯係被告承前
    案犯行之概括犯意所為，應屬連續犯之範圍。又因本件被告犯行係於前案最後事
    實審宣示判決（九十三年六月二十九日）前所為，依最高法院三十二年上字第二
    五七八號判例意旨，自為前案確定判決既判力效力所及。從而公訴人仍就已經判
    決確定，屬裁判上一罪之部分犯罪事實另行起訴，於法自有未合，揆諸前開說明
    ，自應就被告本件起訴之部分竊盜事實，另為免訴之諭知。原審未諭知免訴，乃
    依刑法第三百二十條第一項規定判處被告有期徒刑四月，如易科罰金，以銀元三
    百元折算乙日，顯有未洽，被告執此為理由而提起上訴，為有理由，應由本院將
    原判決撤銷，改諭知免訴之判決。
四、末按檢察官聲請以簡易判決處刑之案件，經法院認為有刑事訴訟法第四百五十一
    條之一第四項但書之情形者，應適用通常訴訟程序審判之，同法第四百五十二條
    定有明文；且對於簡易判決之上訴，準用刑事訴訟法第三編第一章及第二章之規
    定，管轄第二審之地方法院合議庭受理簡易判決上訴案件，應依通常程序審理。
    其認案件有刑事訴訟法第四百五十二條之情形者，應撤銷原判決，逕依通常程序
    為第一審判決，法院辦理刑事訴訟簡易程序案件應行注意事項第十四項亦規定詳
    盡。本件本院審理後，認應為免訴之諭知，而有刑事訴訟法第四百五十一條之一
    第四項但書第三款之情形，故依前揭規定，應由本院合議庭逕依通常程序審理後
    ，自為第一審判決，檢察官或被告如不服本判決，仍得於法定上訴期間內，向管
    轄之第二審法院提起上訴，附此敘明。
據上論斷，應依刑事訴訟法第四百五十二條、第四百五十五條之一第一項、第三項、
第三百六十九條第一項前段、第三百六十四條、第三百零二條第二款，判決如主文。
本案經檢察官乙○○到庭執行職務。
中      華      民      國    九十三    年     十一    月     二十二    日
                                     臺灣高雄地方法院刑事第七庭
                        審判長法  官    孫啟強
                                               法  官    卓立婷
                                               法  官    蔡川富
右正本證明與原本無異。
如不服本判決，應於判決送達後十日內，向本院提出上訴狀。
                                               書記官    邱秋珍
中      華      民      國    九十三    年     十一    月     二十二    日
